臺灣彰化地方法院刑事判決　　　　　　　100年度訴字第744號
公　訴　人　臺灣彰化地方法院檢察署檢察官
被　　　告　陳香伶
　　　　　　賴柚丞
共　　　同
選任辯護人　杜逸新律師
　　　　　　楊玉珍律師
上列被告等因妨害風化案件，經檢察官提起公訴（100 年度偵字
第3499號），本院判決如下：
    主    文
陳香伶共同意圖使女子與他人為猥褻行為，而容留以營利，累犯
，處有期徒刑伍月，如易科罰金，以新臺幣壹仟元折算壹日。扣
案如附表一所示之物均沒收。
賴柚丞共同意圖使女子與他人為猥褻行為，而容留以營利，處有
期徒刑肆月，如易科罰金，以新臺幣壹仟元折算壹日。扣案如附
表一所示之物均沒收。
    犯罪事實
一、陳香伶前於民國99年間因妨害風化案件，經本院以99年度簡
    字第1386號判決判處有期徒刑4 月確定，甫於99年10月28日
    易科罰金執行完畢。詎猶不知悔改，與其表兄賴柚丞基於意
    圖使女子與他人為猥褻之行為，而容留、媒介以營利之犯意
    聯絡，自99年12月底某日起在渠等所承租位於彰化縣彰化市
    ○○○路187 號之住宅經營「龍吉利養生館」（復於100 年
    2 月4 日將「龍吉利養生館」遷移至渠等所承租位於彰化縣
    彰化市○○路501 號之住宅），並以附表一編號9 至11所示
    之行動電話及SIM 卡與客人聯繫，而媒介、容留已滿18歲之
    女子郭春紅、施富美等女子，在「龍吉利養生館」包廂內，
    與不特定男客從事猥褻之行為（即服務小姐為男客以手為男
    客全身指油壓，並以手在男客生殖器上下搓揉，直至男客射
    精為止，俗稱半套性交易），每次性交易收費為每小時新臺
    幣（下同）1000元，賴柚丞與陳香伶可從中取得400 元，其
    餘款項則歸該次服務小姐所有。嗣於100 年4 月13日22時40
    分許，值郭春紅、施富美分別在上址包廂內與全身赤裸之男
    客洪金原、黃柄富為上開猥褻行為時，為警持本院核發之搜
    索票至上址搜索而當場查獲，並扣得賴柚丞、陳香伶所有供
    本案犯罪使用如附表一所示之物，而查悉上情。
二、案經彰化縣警察局彰化分局報告臺灣彰化地方法院檢察署檢
    察官偵查起訴。
    理    由
一、證據能力部分：
    按被告以外之人於審判外之陳述，雖不符刑事訴訟法第159
    條之1 至第159 條之4 之規定，然經當事人於審判程序同意
    作為證據，法院審酌該言詞陳述作成時之情況，認為適當者
    ，亦得為證據；當事人、代理人或辯護人於法院調查證據時
    ，知有刑事訴訟法第159 條第1 項不得為證據之情形，而未
    於言詞辯論終結前聲明異議者，視為有前項之同意，刑事訴
    訟法第159 條之5 定有明文。經查，本案檢察官、被告及選
    任辯護人，於本院審理中均不爭執本判決所引用之下列各項
    證據之證據能力，復未於言詞辯論終結前聲明異議，而本院
    審酌上開陳述作成時之情況，並無違法取證之瑕疵，認以之
    作為證據為適當，揆諸上開規定，應認下列各項證據均有證
    據能力，先予敘明。
二、訊據被告賴柚丞、陳香伶對上開犯罪事實均坦承不諱，核與
    證人即當場遭查獲之男客洪金原、黃柄富於警詢及偵訊中、
    證人即服務小姐郭春紅於偵訊中證述之情節大致相符，復有
    如附表一所示之物扣案足憑，足認被告2 人之自白與事實相
    符，本案事證明確，被告2 人犯行均堪予認定，均應予依法
    論科。
三、核被告賴柚丞、陳香伶所為，均係犯刑法第231 條第1 項之
    意圖使女子與他人為猥褻之行為，而容留以營利罪。被告2
    人媒介後容留女子與男客為猥褻之行為，媒介之低度行為，
    應為容留之高度行為所吸收，不另論罪。又刑事法若干犯罪
    行為態樣，本質上原具有反覆、延續實行之特徵，立法時既
    予特別歸類，定為犯罪構成要件之行為要素，則行為人基於
    概括之犯意，在密切接近之一定時、地持續實行之複次行為
    ，倘依社會通念，於客觀上認為符合一個反覆、延續性之行
    為觀念者，於刑法評價上，即應僅成立一罪；學理上所稱「
    集合犯」之職業性、營業性或收集性等具有重複特質之犯罪
    均屬之，例如經營、從事業務、收集、販賣、製造、散布等
    行為概念者是（最高法院95年度臺上字第1079號判決參照）
    。被告2 人以固定店面，採上開方式營業牟利，是渠等犯行
    顯具有反覆、延續實行之特徵，應依集合犯之營業犯觀念論
    以一罪。被告2 人就上開犯行，有犯意聯絡及行為分擔，均
    為共同正犯。被告陳香伶有前揭刑案執行完畢之情形，此有
    臺灣高等法院被告前案紀錄表1 份在卷可按，其受有期徒刑
    之執行完畢後，5 年內故意再犯本案有期徒刑以上之罪，為
    累犯，應依刑法第47條第1 項規定加重其刑。爰審酌被告2
    人不思依循正當途徑謀生，以媒介容留女子與他人為猥褻行
    為之方式牟取不法利益，敗壞社會風氣及善良風俗，實不足
    取，惟念渠等犯後坦承犯行，尚知悔悟，兼衡渠等之犯罪手
    段、犯罪所得等一切情狀，分別量處如主文所示之刑，並均
    諭知易科罰金之折算標準。
四、另按沒收為從刑之一種，依主從不可分之原則，應附隨緊接
    於主刑之下而同時宣告；又共同正犯因相互間利用他人之行
    為，以遂行其犯意之實現，本於責任共同之原則，有關沒收
    部分，對於共犯間供犯罪所用之物，自均應為沒收之諭知（
    最高法院91年度臺上字第5583號判決意旨參照）。經查：
  1.扣案如附表一所示之物，分別係被告賴柚丞、陳香伶所有，
    且均係供犯本案犯罪所用之物，業據被告賴柚丞、陳香伶供
    明在卷（本院卷第53頁），爰均依刑法第38條第1 項第2 款
    之規定宣告沒收。
  2.扣案如附表二編號1 所示之保險套雖為被告陳香伶所有，然
    被告陳香伶否認與本案犯行有關，本院審酌該保險套係在被
    告陳香伶個人之皮包內所查扣，尚難逕認係被告2 人提供店
    內服務小姐為本案猥褻犯行所用；附表二編號2 所示之監視
    器鏡頭，雖為被告賴柚丞所有，然被告賴柚丞否認係犯本案
    犯行所用之物，本院亦查無積極證據足認與本案犯行有關；
    另被告陳香伶辯稱：員警搜索當天的客人黃柄富、洪金原都
    還沒有結帳，遭查扣的現金都是伊自己的錢，與本案無關等
    語，本院審酌證人黃柄富、洪金原於警詢中均證稱：做完半
    套之服務後，會由在1 樓櫃臺的老闆娘陳香伶向渠等收取10
    00元之費用等語（警卷第18頁、第22頁），而證人洪金原、
    黃柄富甫與服務小姐進行性交易之際即遭查獲乙節，業經認
    定如前，實難認附表二編號3 所示之現金確係被告2 人因本
    案犯行所得之物，爰就附表二所示之物均不予宣告沒收，附
    此敘明。
據上論斷，應依刑事訴訟法第299 條第1 項前段，刑法第28條、
第231 條第1 項、第47條第1 項、第41條第1 項前段、第38條第
1項第2 款，刑法施行法第1 條之1 ，判決如主文。
本案經檢察官戴連宏到庭執行職務。
中    華    民    國   100    年    8     月    10    日
                  刑事第二庭  審判長法  官  石馨文
                                    法  官  郭玄義
                                    法  官  江彥儀
以上正本證明與原本無異。
如不服本判決應於收受判決後10日內向本院提出上訴書狀，並應
敘述具體理由；其未敘述上訴理由者，應於上訴期間屆滿後20日
內向本院補提理由書（均須按他造當事人之人數附繕本）「切勿
逕送上級法院」。
中    華    民    國   100    年    8     月    10    日
                                    書記官  黃明慧
附錄本案論罪科刑法條:
中華民國刑法第231條
（圖利使人為性交或猥褻罪）
意圖使男女與他人為性交或猥褻之行為，而引誘、容留或媒介以
營利者，處 5 年以下有期徒刑，得併科 10 萬元以下罰金。以
詐術犯之者，亦同。
公務員包庇他人犯前項之罪者，依前項之規定加重其刑至二分之
一。
附表一：
┌──┬──────────────┬────┬─────┐
│編號│  扣 案 物                  │ 數 量  │所 有 人  │
├──┼──────────────┼────┼─────┤
│ 1  │員工工作單                  │壹張    │陳香伶    │
├──┼──────────────┼────┼─────┤
│ 2  │名片                        │拾捌張  │賴柚丞    │
├──┼──────────────┼────┼─────┤
│ 3  │廣告紙                      │拾參張  │賴柚丞    │
├──┼──────────────┼────┼─────┤
│ 4  │員工工作單                  │壹張    │陳香伶    │
├──┼──────────────┼────┼─────┤
│ 5  │拔罐器                      │壹組    │賴柚丞    │
├──┼──────────────┼────┼─────┤
│ 6  │精油                        │壹瓶    │賴柚丞    │
├──┼──────────────┼────┼─────┤
│ 7  │乳液                        │壹瓶    │賴柚丞    │
├──┼──────────────┼────┼─────┤
│ 8  │嬰兒油                      │壹瓶    │賴柚丞    │
├──┼──────────────┼────┼─────┤
│ 9  │G-PLUS牌行動電話            │壹支    │賴柚丞    │
├──┼──────────────┼────┼─────┤
│ 10 │門號0000000000號  │壹張    │賴柚丞    │
│    │SIM卡                       │        │          │
├──┼──────────────┼────┼─────┤
│ 11 │門號0000000000號  │壹張    │賴柚丞    │
│    │SIM 卡                      │        │          │
└──┴──────────────┴────┴─────┘
附表二：
┌──┬──────────────┬────┬─────┐
│編號│  扣 案 物                  │ 數 量  │所 有 人  │
├──┼──────────────┼────┼─────┤
│ 1  │保險套                      │壹個    │陳香伶    │
├──┼──────────────┼────┼─────┤
│ 2  │監視器鏡頭                  │壹個    │賴柚丞    │
├──┼──────────────┼────┼─────┤
│ 3  │現金                        │貳仟元  │陳香伶    │
└──┴──────────────┴────┴─────┘